【裁判字號】    97,抗,616
【裁判日期】    970630
【裁判案由】    聲請撤銷緩刑
【裁判全文】
臺灣高等法院刑事裁定                   97年度抗字第616號
    抗  告  人
    即  受刑人  甲○○
上列抗告人因撤銷緩刑案件，不服臺灣臺北地方法院中華民國97
年5月22日裁定（97年度撤緩字第58號），提起抗告，本院裁定
如下：
    主  文
抗告駁回。
    理  由
一、檢察官聲請意旨略以：受刑人甲○○前因犯竊盜案件，經臺
    灣板橋地方法院於民國96年3月30日以96年度易字第333號判
    決，判處有期徒刑5月，緩刑2年，於96年6月20日確定在案
    。因受刑人於緩刑期前，即96年5月29日另犯竊盜罪，經臺
    灣桃園地方法院於96年12月27日以96年度審易字第170號判
    決判處有期徒刑3月確定。核受刑人所為，已合於刑法第75
    條之1第1項第1款所定得撤銷緩刑宣告之原因，爰依刑事訴
    訟法第476條規定，聲請撤銷該緩刑之宣告等語。
二、原審裁定略以︰按受緩刑之宣告，而有緩刑前因故意犯他罪
    ，而在緩刑期內受得易科罰金之有期徒刑、拘役或罰金之宣
    告確定者，足認原宣告之緩刑難收預期效果，而有執行刑罰
    之必要者，得撤銷其緩刑宣告，刑法第75條之1第1項第1款
    定有明文。經核受刑人上述2件判決、本院被告全國前案紀
    錄表各1件，認與刑法第75條之1第1項第1款規定要件相符，
    足認原宣告之緩刑難收其預期效果，爰撤銷受刑人緩刑之宣
    告等語。
三、抗告意旨略以：(一)我出庭板橋地院96年度易字第333號案件
    時因擔心需要我照顧的人：我親姊姊身體多處長骨刺、我最
    小的兒子才17歲，倆個都需要我照顧、擔心，才跟法官協商
    認罪，並當庭交保，2萬元釋放。(二)桃園地院96年度審易字
    第170號案件，是我在平鎮市某荒廢空地檢破銅爛鐵、報紙
    分類，因當時有人放火，警員來空地查看，就把我們4人帶
    至平鎮分局寫筆錄。分局有聯絡包商到分局說明，包商說不
    追究此事，因包商拆除的雜料都已搬走，空地並無重要雜料
    ，且包商早已撤離現場，故不追究此事。在該處空地只撿到
    2 塊小小的鐵片，重不到7公斤，法院即判處我有期徒刑3月
    確定，希望能重新偵查案情等語。
四、按「受緩刑之宣告而有下列情形之一，足認原宣告之緩刑難
    收其預期效果，而有執行刑罰之必要者，得撤銷其宣告：一
    、緩刑前因故意犯他罪，而在緩刑期內受得易科罰金之有期
    徒刑、拘役或罰金之宣告確定者。二、緩刑期內因故意犯他
    罪，而在緩刑期內受得易科罰金之有期徒刑、拘役或罰金之
    宣告確定者。三、緩刑期內因過失更犯罪，而在緩刑期內受
    有期徒刑之宣告確定者。四、違反第74條第2項第1款至第8
    款所定負擔情節重大者。前條第2項之規定，於前項第1款至
    第3款情形亦適用之。」、「前項撤銷之聲請，於判決確定
    後6月以內為之。」，刑法第75條之1、第75條第2項分別定
    有明文。而緩刑宣告是否撤銷，除須符合刑法第75條之1第1
    項各款之要件外，法律並賦予法院就緩刑宣告對受刑人能否
    達到預期效果，及有無執行刑罰必要性等裁量之權限。
五、經查，受刑人前於92年7月10日許因犯共同竊盜罪，經臺灣
    板橋地方法院於96年3月30日以96年度易字第333號判決判處
    有期徒刑2月，緩刑2年，於96年6月20日確定。而受刑人另
    於96年5月29日犯共同竊盜罪，經臺灣桃園地方法院於96年
    12月27日以96年度審易字第170號判決判處有期徒刑3月，如
    易科罰金，以新臺幣1000元折算1日，於97年1月28日確定在
    案等情，有本院被告前案紀錄表附卷可稽。原審審酌受刑人
    所犯共同竊盜罪之案情後，認原確定判決之緩刑宣告未能收
    預期效果，且有執行刑罰之必要，認與刑法第75條之1第1項
    第1款之規定相符，而裁量撤銷受刑人之緩刑宣告，認事用
    法並無不合。抗告意旨仍爭執已判決確定之上開共同竊盜案
    件之認事用法不當，核無理由，其抗告應予駁回。
據上論結，應依刑事訴訟法第412條，裁定如主文。
中    華    民    國    97    年    6     月    30    日
                  刑事第十三庭  審判長法  官  曾德水
                                      法  官  談  虎
                                      法  官  梁耀鑌
以上正本證明與原本無異。
不得再抗告。
                                      書記官  莊淑茹
中    華    民    國    97    年    7     月    4     日


司法院資訊處製作；財團法人民間司法改革基金會備份。
